【裁判字號】    98,易,869
【裁判日期】    980812
【裁判案由】    恐嚇取財等
【裁判全文】
臺灣臺南地方法院刑事判決               98年度易字第869號
公  訴  人  臺灣臺南地方法院檢察署檢察官
被      告  戊○○
            甲○○
上列被告因恐嚇取財等案件，經檢察官提起公訴（97年度偵字第
12841號），被告於準備程序進行中就被訴事實為有罪之陳述，
經本院合議庭裁定由受命法官獨任進行簡式審判程序後，判決如
下：
    主  文
戊○○犯竊盜罪，累犯，處有期徒刑陸月；又犯恐嚇取財罪，共
肆次，均累犯，各處有期徒刑柒月，扣案0000000000
號行動電話壹支、擄鴿用紙箱貳個均沒收；應執行有期徒刑貳年
。扣案0000000000號行動電話壹支、擄鴿用紙箱貳個
均沒收。
甲○○幫助犯恐嚇取財罪，處有期徒刑肆月，如易科罰金，以新
台幣壹仟元折算壹日，緩刑貳年。
    事實及理由
一、犯罪事實：戊○○曾因恐嚇等案件，經本院判處有期徒刑一
    年十月確定，甫於民國九十六年七月三十日執行完畢，猶不
    知悔改。因失業賦閒，乃萌生架設網具竊捕「中網」賽鴿俾
    向鴿主取贖之念，竟意圖為自己不法之所有，於九十七年八
    月二十四日在臺南縣大內鄉頭社村六社高幹一八四左十四電
    桿西南方約一百公尺處鳳梨園內架設網具，俾其隨機竊捕因
    鴿主野放飛行訓練而不幸「中網」之各該賽鴿得手，以飼料
    袋裝鴿子攜回後，旋以其所有持用之0000000000號行動電話
    門號，依各該賽鴿腳環所示之電話，於附表一到三所示時間
    ，與附表一到三所示之被害人聯絡並恫稱：鴿子在我手上，
    如欲取回鴿子，要求以每隻新臺幣（下同）二千元代價贖回
    等語，致如附表一到三所示之被害人心生畏懼，均依戊○○
    指示之方式交付如附表所示之贖款。又戊○○復基於竊盜及
    恐嚇取財之犯意，於同年月二十七日上午七、八時許，在上
    揭臺南縣大內鄉頭社村鳳梨園內架設網具，竊取如附表編號
    四之被害人鴿主丙○○之賽鴿得手，以飼料袋裝鴿子攜回後
    ，旋以其所有持用之0000000000號行動電話門號，依賽鴿腳
    環所示之電話，於附表編號四所示時間，與丙○○聯絡恫稱
    ：鴿子在我手上，如欲取回鴿子，要求以五萬元代價贖回等
    語，致丙○○心生畏懼，依戊○○指示之方式交付如附表所
    示之贖款。戊○○欲將上開竊得之鴿子於取得贖款後返還丙○○，又恐遭人發現，遂委由甲○○駕駛車牌號碼Ｃ六－七
    四五號自用小客車載運，戊○○於行車期間，不斷以行動電
    話與丙○○聯繫恐嚇交付贖款及贖款之交付方式、地點，甲○○明知戊○○所要求載運之二箱鴿子係來路不明之贓物，
    且與一般交易方式有異，仍基於幫助戊○○之意思，駕車附
    載戊○○持上開賽鴿，前往臺南縣官田鄉○○○○○道西往
    東中協與社子路口南元農場紅綠燈號桿下草叢內藏放鴿子後
    ，再一同前往國道三號高速公路三三三公里橋下之約定地點
    ，由戊○○下車撿拾丙○○從橋上丟下之五萬元贖款後，即
    為據報前來之員警當場查獲，並扣得行動電話一支（含行動
    電話門號0000000000號，手機序號為0000000000000000）、
    擄鴿用紙箱二個、裝贖款用塑膠袋一個等物。案經丁○○訴
    由臺南縣警察局歸仁分局報請臺灣臺南地方法院檢察署檢察
    官偵查起訴。
二、本件係經被告戊○○、甲○○為有罪之陳述，而經本院合議
    庭裁定由受命法官獨任以簡式審判程序加以審理，依據刑事
    訴訟法第二百七十三條之二規定排除嚴格證據調查；並依同
    法第三百十條之二之準用第四百五十四條之規定製作略式判
    決書，先予敘明。
三、證據名稱：
   （一）被告二人之自白；證人即被害人乙○○、庚○○、丁○○、丙○○於警詢之指訴及偵查中之證述、證人程
         峰亮於偵查中之證述。
   （二）贓物認領保管單、扣押書、照片四十八張及扣案之行
         動電話一支（含行動電話門號0000000000號，手機序
         號為0000000000000000）、擄鴿用紙箱二個、塑膠袋
         一個、行動電話門號0000000000號之通聯記錄及光碟
         、行動電話門號0000000000號、0000000000號之雙向
         通聯資料查詢、基地台位置分析表、分析照片、分析
         路線圖、偵查報告。
四、核被告戊○○所為，係犯刑法第三百二十條第一項竊盜罪及
    第三百四十六條第一項之恐嚇取財罪；核被告甲○○所為，
    係犯刑法第三十條第一項、第三百四十六條第一項幫助恐嚇
    取財罪。被告係幫助犯，應依刑法第三十條第二項規定，按
    正犯之刑減輕之。再被告戊○○就附表之竊盜犯行部分，為
    同一地點以同一張網罟竊取多數被害人之鴿隻，為一行為觸
    犯數罪名之想像競合犯，應從一重竊盜罪處斷。又被告戊○○所犯上開普通竊盜、及恐嚇取財數行為間，犯意各別，應
    分論併罰。另被告戊○○有如犯罪事實欄所示之前科罪刑，
    且於九十六年七月三十日執行完畢，有台灣高等法院被告前
    案紀錄表在卷足憑，其於有期徒刑執行完畢後，五年以內故
    意再犯本件有期徒刑以上之罪，為累犯，依刑法第四十七條
    第一項規定加重其刑。爰審酌被告二人犯罪動機、素行、所
    生損害及犯後態度等一切情狀，各量處如主文所示之刑，被
    告戊○○部分定其應執行之刑；被告甲○○部分並諭知易科
    罰金之折算標準。又被告甲○○前未曾受有期徒刑以上刑之
    宣告，有臺灣高等法院被告前案紀錄表一份附卷可稽，因先
    受被告戊○○以載土雞之名隱瞞載竊鴿之實，始首肯幫忙載
    運，嗣思慮未周未及時離開現場，致罹此罪名，犯後坦承犯
    罪，尚有悔意，經此偵查審判科刑，已足促其警惕，而無再
    犯之虞，本院認上開宣告之刑，以暫不執行為適當，爰宣告
    緩刑二年，以啟自新。末按，扣案之0000000000號行動電話
    手機一支；擄鴿用紙箱二個，係被告戊○○所有供犯罪所用
    之物，業據其供明在卷，依刑法第三十八條第三項、第一項
    第二款之規定，宣告沒收之；另竊捕鴿子之相關工具、飼料
    袋及供恐嚇用0000000000號行動電話一支均已遺失，且非違
    禁物，爰不為沒收之諭知，附此敘明。
五、依刑事訴訟法第二百九十九條第一項前段、第二百七十三條
    之一第一項、第三百十條之二，刑法第三十條第一項、第二
    項、第三百二十條第一項、第三百四十六條第一項、第五十
    五條、第四十七條第一項、第四十一條第一項前段、第五十
    一條第五款、第七十四條第一款、第三十八條第三項、第一
    項第二款，刑法施行法第一條之一，判決如主文。
六、如不服本判決，應於判決送達後十日內，向本院提出上訴書
    狀。
本案經檢察官吳書嫺到庭執行職務
中    華    民    國    98    年    8    月    12    日
                  刑事第五庭    法  官  鍾邦久
以上正本證明與原本無異
如不服本判決應於收受本判後10日內向本院提出上訴書狀，並應
敘述具體理由。其未敘述上訴理由者，應於上訴期間屆滿後20日
內向本院補提理由書狀（均須按他造當事人之人數附繕本）「切
勿逕送上級法院」。
                                書記官  郭純瑜
中    華    民    國    98    年    8    月    12    日
附錄本案論罪科刑法條：
中華民國刑法第320條
（普通竊盜罪、竊佔罪）
意圖為自己或第三人不法之所有，而竊取他人之動產者，為竊盜
罪，處 5 年以下有期徒刑、拘役或 5 百元以下罰金。
意圖為自己或第三人不法之利益，而竊佔他人之不動產者，依前
項之規定處斷。
前二項之未遂犯罰之。
中華民國刑法第346條
（單純恐嚇罪）
意圖為自己或第三人不法之所有，以恐嚇使人將本人或第三人之
物交付者，處6月以上5年以下有期徒刑，得併科1千元以下罰金
。
以前項方法得財產上不法之利益，或使第三人得之者，亦同。
前二項之未遂犯罰之。
附表：
┌──┬───┬─────┬───────┬────────┬───┬──┐
│編號│被害人│ 勒贖時間 │   勒贖方式   │    付款方式    │ 付贖 │遭擄│
│    │      │          │              │                │      │鴿數│
├──┼───┼─────┼───────┼────────┼───┼──┤
│ 一 │乙○○│97年8月25 │遭被告戊○○以│前往被告指定之臺│2,000 │1   │
│    │      │日上午6時 │0000000000號行│南縣大內鄉頭社村│      │    │
│    │      │58分許    │動電話勒贖    │路旁電鄉後面水溝│      │    │
│    │      │          │              │內交付贖款，並於│      │    │
│    │      │          │              │同一地點取回鴿子│      │    │
├──┼───┼─────┼───────┼────────┼───┼──┤
│ 二 │庚○○│97年8月25 │同上          │委託被害人丁○○│2,000 │1   │
│    │      │日上午7時2│              │代為付贖及取回鴿│      │    │
│    │      │分許      │              │子              │      │    │
├──┼───┼─────┼───────┼────────┼───┼──┤
│ 三 │丁○○│97年8月25 │同上          │丁○○前往被告指│6,000 │3   │
│    │己○○│日上午6時 │              │定之臺南縣大內鄉│      │    │
│    │      │53分許    │              │台84線31.3公里前│      │    │
│    │      │          │              │約20公尺處西拉雅│      │    │
│    │      │          │              │親子公園指示牌下│      │    │
│    │      │          │              │置放贖金，並於台│      │    │
│    │      │          │              │84線編號0324燈桿│      │    │
│    │      │          │              │下取回鴿子      │      │    │
├──┼───┼─────┼───────┼────────┼───┼──┤
│ 四 │丙○○│97年8月27 │遭被告戊○○以│前往國道三號高速│5萬元 │33  │
│    │      │日下午4時 │0000000000號行│公路北向333公里 │      │    │
│    │      │18分許    │動電話勒贖    │處將贖款以塑膠袋│      │    │
│    │      │          │              │包裹後丟至橋下  │      │    │
└──┴───┴─────┴───────┴────────┴───┴──┘


司法院資訊處製作；財團法人民間司法改革基金會備份。
